臺灣屏東地方法院刑事判決　　　　　　　 94年度訴字第210號
公　訴　人　臺灣屏東地方法院檢察署檢察官
被　　　告　甲○○　男　29歲.
　　　　　　　　　　（另案在監執行）
上列被告因違反毒品危害防制條例案件，經檢察官提起公訴（94
年度毒偵字第276 號），本院裁定改依簡式審判程序審理，判決
如下：
    主  文
甲○○連續施用第一級毒品，處有期徒刑拾月。
　　事　實
一、甲○○曾於民國90年間因施用毒品案件，經本院90年度毒聲
    字第142 號裁定送觀察、勒戒後，認有繼續施用毒品傾向，
    再經本院90年度毒聲字第275 號裁定送戒治處所施以強制戒
    治，嗣經本院90年度毒聲字第1647號裁定停止戒治並付保護
    管束，嗣再經本院91年度毒聲字第119 號裁定撤銷停止戒治
    ，於91年9 月21日期滿出監，經臺灣屏東地方法院檢察署檢
    察官以91年度戒毒偵字第217 號不起訴處分確定。詎其猶不
    知悔改，復基於施用第1 級毒品海洛因之概括犯意，自93年
    10月27日起至同年11月12日止，先後在屏東市○○○路等地
    之加油站廁所內，以1 天施用1 次之頻率，將第1 級毒品海
    洛因加礦泉水稀釋後，再以注射針筒注射之方式，連續施用
    第1 級毒品海洛因多次。嗣於93年11月12日警方偵辦甲○○
    所涉其他案件時，經其同意採尿送驗後始知上情。
二、案經內政部警政署鐵路警察局第三警務段報請臺灣屏東地方
    法院檢察署檢察官偵查起訴。
    理  由
一、上開事實，業據被告甲○○坦承不諱，且被告為警查獲時採
    尿送驗結果，呈嗎啡（即海洛因水解後之反應）之陽性反應
    ，有屏東縣衛生局93年11月29日屏縣衛檢六字第930472號煙
    毒及麻醉藥品類委託檢驗結果通知書1 紙在卷可證。上述鑑
    驗結果，係檢驗機關本於專業知識及以精密儀器或科學檢驗
    方法所得之結論，自可憑信。足見被告自白與事實相符，堪
    以採信。又被告曾於90年間因施用毒品案件，經本院90年度
    毒聲字第142 號裁定送觀察、勒戒後，認有繼續施用毒品傾
    向，再經本院90年度毒聲字第275 號裁定送戒治處所施以強
    制戒治，嗣經本院90年度毒聲字第1647號裁定停止戒治並付
    保護管束，嗣再經本院91年度毒聲字第119 號裁定撤銷停止
    戒治，於91年9 月21日期滿出監，經臺灣屏東地方法院檢察
    署檢察官以91年度戒毒偵字第217 號不起訴處分確定，此有
    臺灣屏東地方法院檢察署刑案資料查註紀錄表及臺灣高等法
    院被告全國前案紀錄表各1 份在卷可參。從而，本件事證明
    確，被告犯行堪予認定。
二、查海洛因屬毒品危害防制條例第2 條第2 項第1款所稱之第1
    級毒品，不得持有、施用，被告竟持以施用，核其所為，係
    犯同條例第10條第1 項之施用第1 級毒品罪。其施用前持有
    海洛因之低度行為，應為施用之高度行為所吸收，不另論罪
    。其先後多次施用海洛因之行為，時間緊接，觸犯構成要件
    相同之罪名，顯係基於概括犯意反覆為之，為連續犯，應以
    一罪論，並加重其刑。公訴事實僅論及被告連續施用第1 級
    毒品海洛因至94年11月9 日某時止之犯行，惟被告其餘自94
    年11月10日某時起至94年11月12日某時止，施用第1 級毒品
    海洛因之行為，與已起訴之犯罪事實，具有連續犯之裁判上
    一罪關係，已如上述，為起訴效力所及，本院自應併予審理
    。爰審酌被告素行非佳，經觀察、勒戒及強制戒治後，仍未
    能戒除毒癮，顯見其無戒毒悔改之意，惟念其施用毒品乃自
    戕行為，及其施用毒品之期間、次數、犯罪後坦認犯行，態
    度尚稱良好等一切情狀，量處如主文所示之刑。
三、公訴意旨另以：被告基於施用第1 級毒品海洛因之概括犯意
    ，自93年6 月間某日起至同年10月26日止，連續施用第1 級
    毒品海洛因多次，因認該部分亦涉犯毒品危害防制條例第10
    條第1 項施用第1 級毒品罪嫌等語。惟按案件曾經判決確定
    者，應諭知免訴之判決，刑事訴訟法第302 條第1 款定有明
    文。經查，被告曾因基於施用第1 級毒品海洛因之犯意，於
    93 年2月24日7 時許施用第1 級毒品海洛因1 次，經本院於
    93 年10 月26日以93年度訴字第702 號判處有期徒刑7 月，
    並於同年11月29日確定，此有本院93年度訴字第702 號判決
    書、臺灣高等法院被告前案紀錄表各1 份附卷足憑。本件被
    告自93年6 月間某日起至同年10月26日止，連續施用第1 級
    毒品海洛因之犯行，與上開確定判決所確定之施用第1 級毒
    品海洛因之犯行，時間緊接，所犯係犯罪構成要件相同之罪
    名，顯係基於概括犯意反覆為之，具有連續犯之裁判上一罪
    關係，為同一案件，是被告自93年6 月間某時起至同年10月
    26 日 某時止，連續施用第1 級毒品海洛因之犯行，既係在
    上開確定判決宣示判決日即93年10月26日以前，自為上開確
    定判決效力所及。檢察官就該曾經判決確定之同一案件，向
    本院重行起訴，本應諭知免訴之判決，惟公訴意旨認此部分
    與本案前開連續施用第1 級毒品海洛因部分，有連續犯之裁
    判上一罪之關係，爰不另為免訴之諭知，附此敘明。
據上論斷，應依刑事訴訟法第273 條之1 第1 項、第299 條第1
項前段，毒品危害防制條例第10條第1 項，刑法第11條前段、第
56條，判決如主文。
本案經檢察官黃麗琄到庭執行職務。
中　　華　　民　　國　　94　　年　　6 　　月　　29　　日
                  刑事第二庭    法  官  蘇碧珠
以上正本證明與原本無異。
如不服本判決應於收受本判決送達後十日內向本院提出上訴書狀，
其未敘述上訴理由者，並得於提起上訴後十日內向本院補提理由
書狀（均須按他造當事人之人數附繕本）「切勿逕送上級法院」
                                書記官  賀燕花
中　　華　　民　　國　　94　　年　　6 　　月　　29　　日
附錄本案論罪科刑法條全文
毒品危害防制條例第10條第1項：
施用第一級毒品者，處 6 月以上 5 年以下有期徒刑。
